【裁判字號】    90,竹小,169
【裁判日期】    900823
【裁判案由】    給付信用卡帳款
【裁判全文】
臺灣新竹地方法院民事判決  九十年度竹小字第一六九號
    原      告  亞太商業銀行股份有限公司
    法定代理人  丙○○
    訴訟代理人  丁○○
                乙○○
    被      告  甲  ○
右當事人間請求給付信用卡帳款事件，本院判決如左：
    主      文
被告應給付原告新台幣壹萬玖仟壹佰貳拾貳元，及自民國八十七年九月三日起至清償
日止按日息萬分之五計算之利息，暨自八十七年九月三日起至清償日止，按上開利率
百分之十計算之違約金。
訴訟費用新台幣柒佰壹拾柒元由被告負擔。
本判決第一項得假執行。
    事實及理由
一、原告之聲明：如主文第一項所示。
二、事實摘要：
（一）原告主張：緣被告於民國八十七年八月十二日向原告申請信用卡，嗣後並領用
      之，依約被告得於原告之特約商店記帳消費，或向指定辦理預借現金之機構預
      借現金，但應於當期繳款截止日前全數繳付或選擇循環信用方式於當期繳款截
      止日前將最低繳款金額以上款項繳付清償，逾期則應自該筆帳款入帳日起給付
      按日息萬分之五計算之利息，及依上開利息總額百分之十之違約金。詎被告於
      八十七年九月間共消費簽帳新台幣（下同）一萬九千一百二十二元，迄今未依
      約定清償，則依約定條款第二十三條規定被告業已喪失期限利益，應一次清償
      完畢，原告爰依消費借貸之法律關係起訴請求。
（二）被告答辯：伊對應收帳務明細查詢單並不爭執，惟伊本人並未向原告申請信用
      卡，伊從二十二歲至今均係以開計程車為業，該信用卡申請書上卻記載其在運
      輸公司任職，顯與事實不符。而伊之身分證於八十七年五月份曾經遺失，故該
      信用卡應係遭他人冒名申請。至於原告所提示之信用卡申請書上所附之身分證
      影本確與伊申請補發後之身分證原本相同，伊認為並無親友以伊補發後之身分
      證去申請信用卡，且伊之身分證補發後亦從未再遺失，亦一直在伊之管領之中
      ，伊不知道何以該申請書內會附有伊之身分證影本，並請求駁回原告之訴等語
      。
三、本院之判斷：
    原告前揭主張之事實，已據其提出與所述相符之信用卡申請書（含被告之身分證
    影本）暨信用卡約定條款、應收帳務明細單查詢影本等各一份為證。被告雖辯稱
    伊並未向原告申請信用卡，伊從二十二歲至今一直係以開計程車為業，該信用卡
    申請書上卻記載伊任職於運輸公司，顯然不符，而伊之身分證於八十七年五月間
    曾經遺失，可能因此遭他人冒用以申請該信用卡云云。惟查，被告於本院九十年
    八月十六日當庭所為之簽名、身分證字號、出生日期、住所等筆跡，經以肉眼直
    接比對結果，雖與原告提出之信用卡申請書上之筆跡並不相符，然查，原告所提
    出之信用卡申請書係八十七年所為，事隔二年餘，筆跡不無改變之可能，故不能
    僅以筆跡不相符而遽認該信用卡申請書上之簽名，非被告所為。另被告陳稱其職
    業為計程車司機，縱認屬實，雖與該信用卡申請書上記載之職業不同，惟信用卡
    申請書既係由申請人單方所填寫，且現今金融業者對信用卡申請人之職業欄填寫
    是否屬實一事之審查亦不甚嚴格，故尚不能以記載之職業不同而認該信用卡申請
    書非被告所為。況經本院核對原告所提出信用卡申請書內所附之申請人之身分證
    影本，確與被告遺失後經補發之身分證原本相同，且被告對此並不爭執，其並自
    承並無親友以伊補發後之身分證申請信用卡，且伊之身分證經補發後並未再遺失
    ，亦一直在伊之管領之中等語，準此，綜合前開之事證，可認該信用卡之申請，
    應係被告個人所為，其辯稱係遭他人冒名申領云云，並不足採。從而，原告請求
    被告清償如主文第一項所示之消費款、利息與違約金，即無不合，應予准許。
四、假執行之宣告：
    本件係小額訴訟程序為被告敗訴之判決，爰依職權宣告假執行。
五、據上論結，本件原告之訴為有理由，依民事訴訟法第四百三十六條之二十三、第
    四百三十六條第二項、第四百三十六條之十九條第一項、第四百三十六條之二十
    ，判決如主文。
中      華      民      國    九十      年      八      月    二十三    日
                                  臺灣新竹地方法院新竹簡易庭
~B法      官  鄭政宗
右為正本係照原本作成。
如對本判決上訴，須於判決送達後廿日內向本院提出上訴狀。
~B法院書記官  王恬如
中      華      民      國    九十      年      八      月    二十三    日


司法院資訊處製作；財團法人民間司法改革基金會備份。
